ACORDAO-COMPLETO-2339687

ACÓRDÃO DE RELAÇÃO

ACÓRDÃO DE RELAÇÃO 3890/2019 ATA 17/2019 - PRIMEIRA CÂMARA

ACÓRDÃO Nº 3890 - TCU - 1ª Câmara
Trata-se de recursos de reconsideração interpostos por Isoares Martins de Oliveira (peça 64) e por Poly Construções e Empreendimentos Ltda. (peça 69) em face do Acórdão 6.358/2018 - 1ª Câmara (peça 45) .
Considerando que Poly Construções e Empreendimentos Ltda. foi notificada do acórdão condenatório em 18/7/2018 (peça 59) e interpôs seu recurso de reconsideração em 10/8/2018 (peça 69) . 
Considerando que é de quinze dias o prazo para interposição de recurso de reconsideração, nos termos do artigo 285, caput, do RITCU;
Considerando que não se conhecerá do recurso quando intempestivo, salvo na superveniência de fatos novos e dentro do período de cento e oitenta dias contados do término do prazo ordinário de quinze dias, nos termos do artigo 285, §2º, do RITCU;
Considerando que o recurso da Poly Construções e Empreendimentos Ltda. foi interposto fora do prazo de quinze dias e não apresentou fato novo;
Os Ministros do Tribunal de Contas da União ACORDAM, por unanimidade, com fundamento nos artigos 143, inciso IV, alínea "b", e 285, do Regimento Interno/TCU, em não conhecer o recurso de reconsideração interposto pela Poly Construções e Empreendimentos Ltda., por ser intempestivo e não apresentar fato novo, conhecer o recurso de reconsideração interposto por Isoares Martins de Oliveira, de acordo com os pareceres emitidos nos autos, e encaminhar os autos à Secretaria de Recursos para a análise de mérito do recurso de Isoares Martins de Oliveira. 
1. Processo TC-Processo 026.970/2016-3 (TOMADA DE CONTAS ESPECIAL) 
	1.1. Responsáveis: Antônia Luciana da Costa Oliveira (XXX.497.664-XX) ; Isoares Martins de Oliveira (XXX.891.544-XX) ; Poly Construções & Empreendimentos Eireli (05.806.903/0001-88) .
	1.2. Recorrentes: Isoares Martins de Oliveira (XXX.891.544-XX) ; Poly Construções & Empreendimentos Eireli (05.806.903/0001-88) .
	1.3. Entidade: Município de Baraúna - RN.
	1.4. Relator: Ministro Walton Alencar Rodrigues.
	1.5. Representante do Ministério Público: Procuradora-Geral Cristina Machado da Costa e Silva.
	1.6. Relator da deliberação recorrida: Ministro Vital do Rêgo
	1.7. Unidades Técnicas: Secretaria de Recursos (SERUR) ; Secretaria de Controle Externo de Tomada de Contas Especial (SecexTCE) .
	1.8. Representação legal: Maria de Fátima Silva Reis e outros, representando Isoares Martins de Oliveira; Wagner Soares Ribeiro de Amorim (3432/OAB-RN) e outros, representando Poly Construções & Empreendimentos Eireli. 
	1.9. Determinações/Recomendações/Orientações: não há.

Primeira Câmara

Município de Baraúna - RN.

Antônia Luciana da Costa Oliveira (XXX.497.664-XX); Isoares Martins de Oliveira (XXX.891.544-XX); Poly Construções & Empreendimentos Eireli (05.806.903/0001-88).

ACORDAO-COMPLETO-2442299

Acórdão 79/2021 - Primeira Câmara

ACORDAO-COMPLETO-2434388

Acórdão 11315/2020 - Primeira Câmara

ACORDAO-COMPLETO-2414532

Acórdão 9344/2020 - Primeira Câmara

WALTON ALENCAR RODRIGUES

Ministro Vital do Rêgo

Maria de Fátima Silva Reis e outros, representando Isoares Martins de Oliveira; Wagner Soares Ribeiro de Amorim (3432/OAB-RN) e outros, representando Poly Construções & Empreendimentos Eireli.

Procuradora-Geral Cristina Machado da Costa e Silva.

TOMADA DE CONTAS ESPECIAL (TCE)

Secretaria de Recursos (SERUR); Secretaria de Controle Externo de Tomada de Contas Especial (SecexTCE).